臺灣板橋地方法院刑事判決　　　　　　　 96年度易字第563號
公　訴　人　臺灣板橋地方法院檢察署檢察官
被　　　告　甲○○
　　　　　　　　　　（現羈押於臺灣臺北看守所）
上列被告因竊盜案件，經檢察官提起公訴（96年度偵字第4216號
），嗣因被告就被訴事實為有罪之陳述，本院告知被告簡式審判
程序之旨，並聽取當事人之意見後，裁定改由受命法官獨任依簡
式審判程序進行，判決如下：
    主  文
甲○○攜帶兇器竊盜，處有期徒刑陸月，如易科罰金，以新台幣
壹仟元折算壹日。
扣案之老虎鉗、美工刀各壹把均沒收。
    事  實
一、甲○○基於意圖為自己不法所有之竊盜單一犯意，先於民國
    96年2 月5 日下午5 時許（起訴書誤載為「95年」2 月5 日
    「上午10時」許），在臺北縣板橋市○○路379 巷臨31號鐵
    皮屋旁，持其所有之客觀上足對人之生命、身體、安全構成
    威脅，具有危險性之老虎鉗、美工刀各1 把，且持其在該處
    現場所撿同具有上開危險性之十字起子1 把，將乙○○所有
    用以經營停車場之上開鐵皮屋旁變電箱內之電纜線剪斷，而
    竊取電纜線1 條得手（長約100 公分左右，未經警方扣案）
    ，並將該電纜線暫置於附近之空屋內，欲待其於同日晚間再
    來竊取同一處之電纜線時，始一併帶走變賣。嗣甲○○旋於
    同日晚上10時20分許（起訴書誤載為30分許），復持上開工
    具，接續在上開地點竊取電纜線，並竊得電纜線1 條（長約
    20公分），惟因其剪斷電線，導致乙○○所經營之停車場辦
    公室跳電，乙○○即察覺有人行竊，遂於同日晚上10時30分
    許，當場逮捕甲○○，並報警處理而查獲上情，且扣得上開
    老虎鉗、美工刀及十字起子各1 把。
二、案經乙○○訴由臺北縣政府警察局海山分局報告臺灣板橋地
    方法院檢察署檢察官偵查起訴。
    理  由
壹、程序方面：
    按本件被告甲○○所犯係死刑、無期徒刑、最輕本刑為3 年
    以上有期徒刑以外之罪，其於準備程序就前揭被訴事實為有
    罪之陳述，經法官告知簡式審判程序之旨，並聽取其與公訴
    人之意見後，本院認無不得或不宜改依簡式審判程序進行之
    處，爰依刑事訴訟法第273 條之1 第1 項、第284 條之1 ，
    裁定本件由受命法官獨任進行簡式審判程序，合先敘明。
貳、實體方面：
  一、訊據被告甲○○對於前開時、地竊盜之犯罪事實均已坦承
      不諱，核與其於警詢、偵查中所供大致相符，尚無矛盾或
      不合常情之處；又前揭電纜線遭竊之事實，亦據告訴人乙
      ○○於警詢中陳明在卷，且其更陳明因察覺被告行竊而當
      場逮捕被告乙情無訛；而被告所竊得之上開其中1 條電纜
      線（長約20公分），乃係自被告處所扣得之事實，則有警
      方所製作之搜索扣押筆錄、扣押物品目錄表各1 份、該電
      纜線照片附卷為佐及該電纜線1 條扣案可稽，此外本件復
      有被告持以行竊之前揭老虎鉗、美工刀及十字起子各1 把
      扣案為憑。綜上所述，足徵被告所為之自白核與事實相符
      ，其自白應可採信，是以本件事證已臻明確，被告之犯行
      應堪認定。
  二、查被告持以行竊之前揭老虎鉗、美工刀及十字起子各1 把
      ，乃均係具有相當長度、硬度及鋒利程度之鐵製工具，此
      有該等工具之照片附卷可憑，復有該等工具扣案可稽；且
      使用該等工具既可將電纜線剪斷，可知該等工具自足以作
      為行兇之用，故均應屬客觀上足對人之生命、身體、安全
      構成威脅，具有危險性之兇器無疑。被告攜帶該等兇器竊
      盜，核其所為，係犯刑法第321 條第1 項第3 款之攜帶兇
      器竊盜罪。又被告為求行竊前揭同一地點之電纜線，始於
      同日先後密接行竊，且其手法相同，侵害同一法益，其先
      後所為顯係基於竊盜之單一犯意下所為之數個行竊動作，
      為接續犯，應論以包括一罪。公訴意旨認其犯意各別，應
      分論併罰，當容有誤解。
  三、本院審酌被告不思依循正軌賺取財物，竟以前揭竊盜手法
      ，意圖牟取不法所得，且其雖僅剪斷二條電纜線，如予變
      賣之價值非高，但卻已造成告訴人乙○○之權益嚴重受損
      ，且致使社會治安益形敗壞，是被告所為自應受有相當程
      度之刑事非難；惟另考量被告除於86年間因違反就業服務
      法案件，經法院判處罰金3 萬元確定在案外，此外即無任
      何刑事前科紀錄，有臺灣高等法院被告前案紀錄表1 份在
      卷可按，其之素行應非至為不良，而其於犯後已能坦承犯
      行，且所竊取之財物價值尚非至鉅等一切情狀，酌情量處
      如主文所示之刑，並諭知易科罰金之折算標準，以資懲儆
      。又扣案之老虎鉗、美工刀各1 把，乃係供本件犯罪所用
      之物，且均係被告所有，業據被告於本院審理時供明在卷
      ，爰依刑法第38條第1 項第2 款規定，均併予宣告沒收；
      至扣案之十字起子1 把，雖亦係供本件犯罪所用之物，但
      被告否認為其所有，此外復查無其他證據足以證明該起子
      確為被告所有，該十字起子自無從併予宣告沒收，附此敘
      明。
據上論斷，應依刑事訴訟法第273 條之1 第1 項、第284 條之1
、第299 條第1 項前段，刑法第321 條第1 項第3 款、第41條第
1 項前段、第38條第1 項第2 款，判決如主文。
本案經檢察官楊展庚到庭執行職務。
中　　華　　民　　國　　96　　年　　3 　　月　　30　　日
                  刑事第十三庭  法　官  陳信旗
以上為正本證明與原本無異。
如不服本判決，應於送達後10日內向本院提出上訴狀。
　　　　　　　　　　　　　　　　書記官　陳昭綾
中　　華　　民　　國　　96　　年　　3　　月　　30　　日
附錄本判決論罪科刑之法條：
刑法第320 條
    意圖為自己不法之所有或第3 人不法之所有，而竊取他人之
    動產者，為竊盜罪，處5 年以下有期徒刑、拘役或5 百元以
    下罰金。
    意圖為自己或第3 人不法之利益，而竊佔他人之不動產者，
    依前項之規定處斷。
    前2 項之未遂犯罰之。
刑法第321 條
    犯竊盜罪而有左列情形之一者，處6 月以上、5 年以下有期
    徒刑：
        一、於夜間侵入住宅或有人居住之建築物、船艦或隱匿
            其內而犯之者。
        二、毀越門扇、牆垣或其他安全設備而犯之者。
        三、攜帶兇器而犯之者。
        四、結夥3 人以上而犯之者。
        五、乘火災、水災或其他災害之際而犯之者。
        六、在車站或埠頭而犯之者。
    前項之未遂犯罰之。
